【裁判字號】    98,審易,1059
【裁判日期】    980731
【裁判案由】    竊盜
【裁判全文】
臺灣桃園地方法院刑事判決            98年度審易字第1059號
公  訴  人  臺灣桃園地方法院檢察署檢察官
被      告  丁○○
上列被告因竊盜案件，經檢察官提起公訴（98年度偵字第11007
號），本院判決如下：
    主  文
丁○○竊盜，罪，各處有期徒刑伍月，如易科罰金，均以新臺
幣壹仟元折算壹日。應執行有期徒刑壹年貳月，如易科罰金，以
新臺幣壹仟元折算壹日。
    事  實
一、丁○○前有違反電子遊戲場業管理條例、詐欺、毒品危害防
    制條例、竊盜等前科（不構成累犯），詎其仍不知悔改，分
    別意圖為自己不法所有之犯意，(1)於民國97年6 月28日18時
    許，在臺東縣臺東市○○路131 號路邊停車格，自路邊撿拾
    石頭打破丙○○所有停放在該處之車牌號碼3158－MK號自用
    小客車車窗玻璃 (毀損部分未據告訴），再以徒手之方式，
    竊取車內之馬自達汽車原廠DVD 音響主機1 台得手。(2)另於
    同日19時30分許，在臺東縣臺東市○○路161 號前，以上開
    手法打破甲○○所有停放在該處之車牌號碼6269－UP號自用
    小客車右前車窗玻璃（毀損部分未據告訴），再以徒手之方
    式，竊取車內之奧維斯STV-2698型（起訴書誤載為STV-2968
    型）DVD 音響主機1 台得手。(3)又於同年月29日13時50分許
    ，在臺東縣臺東市○○路701 號之1 前，以上開手法打破乙○○所有停放在該處之車牌號碼5883－MK號自用小客車右前
    車窗玻璃（毀損部分未據告訴），再以徒手之方式，竊取車
    內之馬自達汽車原廠DVD 音響主機1 台得手。嗣經丙○○、
    甲○○及乙○○發現車輛音響遭竊報警後到場蒐證，均在上
    開3 台車輛上採獲可疑血跡，且檢驗出該血跡之DNA-STR 型
    別與丁○○之DNA-STR 型別相同，始悉上情。
二、案經臺東縣警察局臺東分局報告臺灣臺東地方法院檢察署呈
    請臺灣高等法院檢察署令轉臺灣桃園地方法院檢察署檢察官
    偵查起訴。
    理  由
一、本案被告丁○○所犯之罪係屬刑事訴訟法第376 條第2 款之
    刑法第320 條第1 項竊盜罪，其於準備程序中就被訴事實為
    有罪之陳述，爰依刑事訴訟法第284 條之1 規定獨任進行審
    判程序。
二、本件認定事實所引用之證據方法（詳下述及者，包含人證、
    書證、物證等），並無證據證明係公務員違背法定程序所取
    得，檢察官、被告於審判期日對本院提示之卷證均陳明沒意
    見，而未提出證據能力方面之爭執，且卷內之文書證據，亦
    無刑事訴訟法第159 條之4 之顯有不可信之情況或其他不得
    作為證據之情形，本院審酌引為證據亦為適當，是依刑事訴
    訟法第159 條之1 第2 項、第159 條之4 、之5 等規定，下
    述認定事實所引用之證據方法均有證據能力，合先敘明。
三、上揭犯罪事實，業據被告於偵訊、本院準備程序及審理時均
    自白不諱，核與證人即被害人丙○○、甲○○、乙○○於警
    詢之證述情節相符，並有受理各類案件紀錄表3 紙、受理刑
    事案件報案三聯單3 紙、發生竊盜案件紀錄表2 紙、刑事現
    場測繪圖、臺北市政府警察局97年9 月7 日北市警鑑字第09
    734699600 號鑑驗書、臺東縣警察局97年9 月9 日東警鑑字
    第0970052168號函及檢送內政部警政署刑事警察局97年9 月
    4 日刑醫字第0970115411號鑑驗書、臺東縣警察局信警偵字
    第0970629116號、第0000000000號、第0000000000號刑事案
    件證物採驗紀錄表各1 份及採證照片35張附卷可稽，足認被
    告之自白與事實相符，堪以採信。本件事證明確，被告犯行
    堪以認定，應依法論科。
四、核被告所為三次竊盜犯行，均係犯刑法第320 條第1 項之竊
    盜罪。其所犯上開三罪間，犯意各別，行為互殊，應分別論
    罪，併合處罰。爰審酌被告正值青年，猶不思正途，竟竊取
    他人所有之財物，所為非是，及其犯罪動機、目的、手段，
    生活狀況、智識程度、被竊財物之價值，犯罪所生之損害，
    惟念其犯罪後坦承犯行，態度尚稱良好等一切情狀，分別量
    處如主文所示之刑，並定其應執行之刑。又查司法院釋字第
    662 號解釋：「中華民國94年2 月2 日修正公布之現行刑法
    第41條第2 項，關於數罪併罰，數宣告刑均得易科罰金，而
    定執行刑之刑逾6 個月者，排除適用同條第1 項得易科罰金
    之規定部分，與憲法第23條規定有違，並與本院釋字第366
    號解釋意旨不符，應自本解釋公布之日起失其效力。」故對
    於數罪併罰，數宣告刑均得易科罰金，而定應執行刑超過6
    個月之案件，依司法院釋字第366 號、第662 號解釋意旨，
    仍得易科罰金。是本院就本件被告丁○○所犯前開各罪既個
    別宣告如主文所示得易科罰金之刑，於就前開各罪刑定其應
    執行之刑時，自亦應諭知其易科罰金之折算標準如主文，附
    此敘明。
據上論斷，依刑事訴訟法第284 條之1 、第299 條第1 項前段，
刑法第320 條第1 項、第41條第1 項前段、第51條第5 款，刑法
施行法第1條之1 第1 項、第2 項前段，判決如主文。
本案經檢察官潘怡華到庭執行職務。
中    華    民    國    98    年    7     月    31    日
                      刑事庭  法  官  徐  培  元
以上正本證明與原本無異。
如不服本判決應於收受判決後10日內向本院提出上訴書狀，並應
敘述具體理由。其未敘述上訴理由者，應於上訴期間屆滿後20日
內向本院補提理由書 (均須按他造當事人之人數附繕本)「 切勿
逕送上級法院」。
                              書記官  張  筆  隆
中    華    民    國    98    年    7     月    31    日
附論罪科刑依據之法條：
中華民國刑法第320條第1項：
意圖為自己或第三人不法之所有，而竊取他人之動產者，為竊盜
罪，處5 年以下有期徒刑、拘役或五百元以下罰金。


司法院資訊處製作；財團法人民間司法改革基金會備份。
